臺灣臺南地方法院交通事件裁定　　　　 96年度交聲字第833號
移送機關　　交通部公路總局嘉義區監理所麻豆監理站
異議人即　　乙○○　41歲民.
受處分人
上列受處分人因違反道路交通管理處罰條例案件，對於交通部公
路總局嘉義區監理所麻豆監理站民國96年9月3日所為之裁決處分
（處分案號：麻監裁罰字第裁75-M00000000號）聲明異議，本院
裁定如下：
    主  文
原處分撤銷。
乙○○不罰。
    理  由
一、原處分意旨略以：異議人即受處分人乙○○（下稱異議人）
    所有之車號Ｓ四－三六三五號自小客車，於民國九十六年七
    月二十七日十七時四十八分許，在台南縣新化鎮○○○○○
    路口，因闖紅燈被台南縣警察局新化分局製單舉發，嗣經原
    處分機關即交通部公路總局嘉義區監理所麻豆監理站依道路
    交通管理處罰條例（下稱處罰條例）第五十三條第一項、第
    六十三條第一項之規定，裁處異議人罰鍰新臺幣（下同）二
    千七百元，並記違規點數三點。
二、本件異議意旨略以：異議人駕車於上揭時地見該路口係黃燈
    ，但其前面有一部大貨車，以致黃燈變紅燈時無法及時駛越
    路口，為此請求撤銷原處分等語。
三、經查：異議人上開經警舉發闖紅燈之違規事實，雖有卷附台
    南縣警察局南縣警交字第M00000000號舉發違反道路交通管
    理事件通知單足憑，惟按不得因不知法規而免除行政處罰責
    任。但按其情節，得減輕或免除其處罰；駕駛汽車隨行於大
    型車輛後方，因視線受阻，致無法及時標誌、標線、號誌之
    指示行駛，而未嚴重危害交通安全、秩序或發生交通事故，
    且情節輕微，以不舉發為適當者，交通勤務警察或依法令執
    行交通稽查任務人員得對其施以勸導，免予舉發，行政罰法
    第八條、違反道路交通管理事件統一裁罰基準及處理細則第
    十二條第一項第九款定有明文，證人甲○○即舉發本件之員
    警於本院九十六年十月十七日調查時結證稱：「（本件是否
    你舉發，情形如何？〈提示舉發單並告以要旨〉是我告發的
    。當天是有一輛大卡車在他前面，大卡車左轉，她看到大卡
    車的時候是黃燈，大卡車左轉她沒有看到，．．．。」、「
    （該路口有無監視器？）若有的話也只能保存一個月，現在
    也無法調到。」等語（見本院該日訊問筆錄），顯見異議人
    於上揭時間行經台南縣新化鎮中正、大德口時前方確有大卡
    車，至於大卡車係直行或左轉證人與異議人則各執一詞，然
    異議人於同日本院調查時供稱：「大德路是兩線道，而且我
    是直行，而且確實有大貨車，可以調錄影帶，而且警員的執
    勤態度不是很好，警員所述不實在。我到監理站二、三次，
    從頭到尾我都沒有變更我的說法，而且警員要我的證件說要
    看一看，就開單了。」等語（見本院該日訊問筆錄），參以
    異議人就本件舉發違反道路交通管理事件通知單拒簽，有該
    通知單在卷可參，益徵異議人對於前方遭大卡車擋住累及被
    開單受罰有所爭執，該路口即有監視器，證人何以不在當時
    親自或通知同仁協助查證？事後復以監視錄影僅保存一個月
    作為搪塞，而衍生本件認定事實上之困難。異議人上開違規
    行為，依處罰條例第一條所揭櫫之維護交通秩序、確保交通
    安全之立法目的考量，並參以違反道路交通管理事件統一裁
    罰基準及處理細則第十二條第一項第九款規定，並非不可原
    諒，舉發員警為何不依道路交通管理事件統一裁罰基準及處
    理細則相關規定先予以勸導，復不調閱監視器錄影查證，即
    逕行製單舉發，頗令人難以索解，徒增民怨。綜上，異議人
    違規情節尚屬輕微，原處分機關對異議人之裁罰，雖於法有
    據，惟本院基於上開理由認以免除其處罰為適當，應由本院
    裁定將原處分撤銷，另為異議人不罰之諭知。
四、據上論斷，應依道路交通管理處罰條例第八十七條第二項、
    道路交通案件處理辦法第二十條前段，裁定如主文。
中　　華　　民　　國　　96　　年　　12　　月　　27　　日
                  交通法庭法　官　鍾邦久
以上正本證明與原本無異。
如不服本裁定應於送達後5日內向本院提出抗告狀（應附繕本）
。
 　　                     書記官　陳慧玲
中　　華　　民　　國　　96　　年　　12　　月　　27　　日
